# 请教陈版主：回购库存股用于员工股权激励的会计处理

提问人：wx_5f1e54ea7791 时间：2020-07-27 16:00:23
请教陈版主，回购库存股用于员工股权激励存在两种不同的处理方式吗？
一、回购股份资金在税后利润中列支，这时按回购支付数额将可供投资者分配的利润转入资本公积金，Dr:利润分配-未分配利润 Cr:资本公积-其他资本公积，行权时，Dr:资本公积-其他资本公积 Cr:库存股。
二、回购股份资金在成本费用中列支，这时按授予日的公允价值在等待期内每个资产负债表日确认费用， Dr:成本或费用 Cr：资本公积-其他资本公积，行权时，Dr:资本公积-其他资本公积 Cr:库存股。
比较困惑，到底存不存在第一种会计处理？如果不存在，用库存股作为员工股权激励，是不是一定会影响当期损益？在等待期内确认成本或费用，而不是冲减未分配利润。不知道中国跟美国在这方面的处理是否有差异？

回答人：chenyiwei
第一种会计处理是不恰当的。《公司法》于 2018 年 10 月修订，修改了股份公司回购自身股份的相关规定，取消了原《公司法》第 142 条中对“用于收购的资金应当从公司的税后利润中支出”的限制性规定。
回购股份用于股权激励，按照回购股份和股份支付两项交易进行会计处理。
1 、回购时：按回购价格借：库存股，贷：银行存款
2 、授予职工时：按行权价借：银行存款，贷：其他应付款——限制性股票回购义务
后续等待期内，按股份支付准则规定确认股份支付的相关费用和资本公积，按《企业会计准则解释第 7 号》第五条规定对限制性股票回购义务相关负债进行确认和计量。

提问人：alony 时间：2020-08-28 16:36:41
请教下：
1 、库存股授予员工的股权激励，是否需要验资？个人感觉不涉及股本变动吧？
2 、规定的账务处理太模糊了，请问能否举一个具体的操作案例？

回答人：chenyiwei
为了限制性股票在证券登记结算机构登记之目的，尽管不涉及注册资本和实收股本的变动，但一般仍需要验资。验资仅涉及激励对象缴款的实收情况。